# 请教陈版：业主单位在建工程成本核算问题

提问人：ice_cola 时间：2021-10-20 08:05:04
请教陈版：在工程建设项目中，业主单位也就是发包方在会计核算的时候，直接将预付工程款计入了“在建工程-预付款”；在后续计量的时候再结转为“在建工程-进度款”，而非通过“预付账款”或者“其他非流动资产”，这样核算是否有问题？

回答人：chenyiwei
严格来说是不恰当的。预付的工程款，在实际收到所订购的资产或者实际接受相关建造服务之前应通过“预付账款”科目核算，资产负债表上列报为其他非流动资产。